【裁判字號】    99,訴,9
【裁判日期】    990325
【裁判案由】    違反毒品危害防制條例
【裁判全文】
臺灣屏東地方法院刑事判決                 99年度訴字第9號
公  訴  人  臺灣屏東地方法院檢察署檢察官
被      告  甲○○
上列被告因違反毒品危害防制條例案件，經檢察官提起公訴（98
年度毒偵字第1879號），被告於準備程序期日就被訴事實為有罪
之陳述，本院合議庭裁定由受命法官獨任進行簡式審判程序，判
決如下：
    主  文
甲○○施用第一級毒品，累犯，處有期徒刑柒月。
    事  實
一、甲○○前因犯施用毒品案件經本院以96年度毒聲字第246 號
    裁定送勒戒處所觀察、勒戒，因認有繼續施用毒品傾向，次
    經本院以96年度毒聲字第443 號裁定送戒治處所施以強制戒
    治，嗣於民國97年8 月13日停止處分釋放出所執行完畢，並
    由臺灣屏東地方法院檢察署檢察官以97年度戒毒偵字第89號
    為不起訴處分確定。其另因犯竊盜案件，經本院以96年度易
    字第556 號判決判處有期徒刑6 月確定，迄98年2 月12日縮
    刑期滿執行完畢。其仍不知戒除毒癮，復基於施用第一級毒
    品海洛因之犯意，於98年9 月18日8 時40分許為警採尿時起
    回溯96小時內之某時，在屏東縣東港鎮鎮海宮廁所內，以針
    筒注射其左手掌之方式，施用第一級毒品海洛因1 次。嗣因
    其另犯竊盜案件，經警查獲，並察見其左手掌上有注射針孔
    痕跡，復徵得其同意後採尿送驗，因其尿液檢出嗎啡陽性反
    應，始悉上情。
二、案經屏東縣政府警察局東港分局報請臺灣屏東地方法院檢察
    署檢察官偵查起訴。
    理  由
一、按本件甲○○被告所犯為死刑、無期徒刑、最輕本刑3 年以
    上有期徒刑以外之罪，亦非屬高等法院管轄之第一審案件，
    其於準備程序進行中，先就被訴事實為有罪之陳述，經告知
    簡式審判程序之旨，並聽取檢察官、被告之意見後，本院合
    議庭依刑事訴訟法第273 條之1 第1 項裁定進行簡式審判程
    序，是本案之證據調查，依同法第273 條之2 規定，不受同
    法第159 條第1 項、第161 條之2 、第161 條之3 、第163
    條之1 ，及第164 條至第170 條所規定證據能力認定及調查
    方式之限制，合先敘明。
二、上揭事實，業據被告甲○○於本院審理時坦承不諱；又被告
    本次所採之尿液經送臺灣檢驗科技股份有限公司以「酵素免
    疫分析法」初篩及「氣相層析/ 質譜儀法」複驗結果，確呈
    嗎啡陽性反應，有該公司98年10月5 日濫用藥物尿液檢驗報
    告1 紙及屏東縣政府警察局東港分局偵辦毒品危害防制條例
    案尿液受檢人真實姓名對照表1 紙（以上見警卷第7-8 頁）
    存卷可佐。此外，復有屏東縣政府警察局東港分局查獲施用
    毒品案件報告表1 紙（見警卷第2 頁）在卷可查。是被告上
    開任意性自白核與客觀事實相符，而可採信。再被告如事實
    欄第一部分所載，前因犯施用毒品案件經本院以96年度毒聲
    字第246 號裁定送勒戒處所觀察、勒戒，因認有繼續施用毒
    品傾向，次經本院以96年度毒聲字第443 號裁定送戒治處所
    施以強制戒治，嗣於97年8 月13日停止處分釋放出所執行完
    畢乙情，有臺灣高等法院被告前案紀錄表1 份在卷足憑。故
    本件事證已臻明確，被告於強制戒治執行完畢釋放後5 年內
    ，再犯本件施用第一級毒品海洛因之犯行洵堪認定，自應依
    法論科。
三、查海洛因係屬毒品危害防制條例第2 條第2 項第1 款所規定
    之第一級毒品，故核被告甲○○所為係犯毒品危害防制條例
    第10條第1 項之施用第一級毒品罪。被告非法持有第一級毒
    品海洛因之低度行為，已為其進而施用之高度行為所吸收，
    故不另論罪。又被告曾有如事實欄第一部分所示之論罪科刑
    執行情形，有上開前案紀錄表1 份在卷可參，其受有期徒刑
    執行完畢後，5 年以內故意再犯本件有期徒刑以上之罪，為
    累犯，應依刑法第47條第1 項規定加重其刑。爰審酌被告身
    體健全，竟不知謹慎自持而吸食毒品，且經觀察、勒戒及強
    制戒治後，仍再為本件施用毒品犯行，足見其毫無悔意，戒
    癮之意志力甚為薄弱，惟念及其施用毒品之犯行，在本質上
    乃屬戕害自身身心健康之行為，且能坦承犯行，犯罪後之態
    度尚稱良好，兼衡其智識程度、生活狀況等一切情狀，就其
    所犯量處如主文所示之刑，以資懲儆。公訴人雖於本院審理
    時就被告本次所犯施用第一級毒品罪具體求刑有期徒刑8 月
    ，然本院認量處如主文之刑為當，公訴人之求刑核屬過重，
    附此敘明。又檢察官起訴書雖認被告係於98年9 月18日8 時
    40分許（採尿時間）往前回溯72小時內之某時，施用第一級
    毒品海洛因1 次，然查，毒品施用後於尿液中排出之最長時
    限，受施用劑量、施用方式、個人體質及其代謝情況等因素
    影響，因個案而異，一般可檢出之最長時限為海洛因服用後
    2 至4 天、安非他命1 至4 天、甲基安非他命1 至5 天、MD
    MA 1至4 天、FM2 2 至14天，Ketamine 2至4 天，此有行政
    院衛生署管制藥品管理局91年9 月23日管檢字第109652號函
    1 份附卷可稽（見本院卷第70頁），故應認本件被告施用第
    一級毒品海洛因之時間應係於98年9 月18日8 時40分許為警
    採尿時起回溯96小時內之某時，檢察官上開認定，容有誤會
    ，併此指明。
據上論斷，應依刑事訴訟法第273 條之1 條第1 項、第299 條第
1 項前段，毒品危害防制條例第10條第1 項，刑法第11條前段、
第47條第1 項，判決如主文。
中    華    民    國    99    年    3     月    25    日
                  刑事第五庭    法  官  程士傑
以上正本證明與原本無異。
如不服本判決應於收受判決後10日內向本院提出上訴書狀，並應
敘述具體理由；其未敘述上訴理由者，應於上訴期間屆滿後20日
內向本院補提理由書（均須按他造當事人之人數附繕本）「切勿
逕送上級法院」。
中    華    民    國    99    年    3     月    25    日
                                書記官  黃美玲
附錄論罪科刑法條：
毒品危害防制條例第10條第1 項
施用第一級毒品者，處 6 月以上 5 年以下有期徒刑。

司法院資訊處製作；財團法人民間司法改革基金會備份。
